【裁判字號】    90,上易,1428
【裁判日期】    900927
【裁判案由】    竊盜
【裁判全文】
臺灣高等法院臺南分院刑事判決           九十年度上易字第一四二八號  Ａ
      上  訴  人
      即  被  告   甲  ○  ○.
右上訴人因竊盜案件，不服臺灣臺南地方法院九十年度易字第九五三號中華民國九十
年六月十二日第一審判決（起訴案號：臺灣臺南地方法院檢察署九十年度偵字第四三
二號），提起上訴，本院判決如左：
      主      文
上訴駁回。
      事      實
一、甲○○基於意圖為自己不法所有之犯意，於民國（下同）八十九年十二月二十二
    日九時許，在臺南市○○街與海安路口附近工地，持其所有客觀上可作為兇器使
    用之螺絲起子二支、鐵鉗、扳手各一支等工具，著手拆卸竊取萬裕營造公司所有
    放置於前開工地內之配電盤四組（含開關器）及電器箱一個、燈具一個等電器設
    備，因無工具將竊物品載離，乃於九時五十分許，在台南市○○街找到經營舊貨
    買賣不知情之黃信德（業經法院判決無罪確定），以有舊貨欲出售為由，請黃信
    德前往載運並估價，黃信德不疑有他，駕車隨甲○○前往上開工地，將配電盤、
    電器箱及具等物搬上黃信德所有車號七Ｊ─四三０一號自小貨車，正欲運離現場
    之際，為萬裕營造公司之現場工地主任乙○○發現報警查獲，並起出甲○○所有
    ，用以行竊之螺絲起子二支、鐵鉗一支、扳手一支等物。
二、案經臺南市警察局第四分局報請台灣台南地方法院檢察署檢察官偵查起訴。
      理      由
一、訊據上訴人即被告甲○○坦承持工具在前開時地拆卸系爭物品並欲將之裝載運離
    等情，惟矢口否認有何竊盜犯行，辯稱：係伊朋友許正賢告知，該工地業已完工
    ，工地上之配電盤等物伊可前往拆卸，拿去當廢鐵賣也沒有關係等語。惟查，右
    開配電盤等物係萬裕營造公司所有，係備用之電力設備，且尚在使用中，該公司
    並無指派任何人前來拆卸系爭物品等情，業據萬裕營造公司現場工地主任乙○○
    於原審到庭指證甚明，並有經其領回前開物品之贓物認領保管單紙在卷可稽，被
    告甲○○雖辯稱受朋友許正賢之託前往拆卸云云，惟其所稱許正賢其人，既無法
    提出正確年籍資料以供查證，是否確有其人已有可疑？況被告於警訊中已自承前
    開配電盤等物品原固定於鐵架上，係其以螺絲起子等物拆卸下來，則該批配電盤
    等物品於甲○○到達工地前尚在可使用狀態，甲○○應可判斷，其猶以所帶工具
    將之卸下，其對該批物品有不法所有之意圖甚明，被告所辯，為事後卸責之詞，
    委無可採，其犯行堪以認定。
二、核被告意圖為自己不法之所有，攜帶兇器竊取他人之財物，所為係犯刑法第三百
    二十一條第一項第三款之攜帶兇器竊盜罪。
三、原審以被告甲○○罪證明確，適用刑法第三百二十一條第一項第三款、第三十八
    條第一項第二款，並審酌被告犯罪之動機、目的、手段、所生危害、犯罪後態度
    等一切情狀，量處有期徒刑八月，以資懲儆，及敘明扣案之螺絲起子貳支、鐵鉗
    、扳手各一支為供犯罪所用之物，且為被告所有，已據被告供明在卷，應依刑法
    第三十八條第一項第二款規定並予宣告沒收。本院經核原判決認事用法，俱無不
    合，量刑亦稱妥適。被告上訴意旨否認犯罪，空言指摘原判決不當，為無理由，
    應予駁回。
據上論斷，應依刑事訴訟法第三百六十八條判決如主文。
本案經檢察官曾顯智到庭執行職務。
中    華    民    國      九十      年      九      月      二十七      日
                                  臺灣高等法院臺南分院刑事第二庭
                                      審判長法官  游    明    仁
                                            法官  陳    清    溪
                                            法官  蘇    重    信
右正本證明與原本無異。
不得上訴。
                                      法院書記官  李    珍    鳳
中    華    民    國      九十      年      十      月        二        日
附錄本案論罪科刑法條全文：
刑法第三百二十一條第一項第三款
犯竊盜罪而有左列情形之一者，處六月以上五年以下有期徒刑：
一  於夜間侵入住宅或有人居住之建築物、船艦，或隱匿其內而犯之者。
二  毀越門扇、牆垣或其他安全設備而犯之者。
三  攜帶兇器而犯之者。
四  結夥三人以上而犯之者。
五  乘火災、水災或其他災害之際而犯之者。
六  在車站或埠頭而犯之者。


司法院資訊處製作；財團法人民間司法改革基金會備份。
